Contato

fpaulomfreitas@gmail.com

www.linkedin.com/in/paulo-m-freitas (LinkedIn)

Principais competências

Resolução de problemas Trabalho em equipe Liderança

paulo freitas

Fundador & CEO na Future Now

Lisbon Area, Portugal

Resumo

Sou um jovem de 53 anos, casado, com a mulher que amo, a Paula há 25, uma Mulher Maravilhosa! Temos 2 filhos, Fantásticos, o Gonçalo e a Filipa, que são o Nosso Bem Mais Valioso! A Família é o meu porto seguro!

Gosto de criar conceitos inovadores e disruptivos, ser desafiado a pensar diferente e à frente, planear estratégias e fazer uso da metodologia design thinking.

Sou apaixonado por arquitetura e design, tecnologias do futuro, sustentabilidade ambiental, agricultura vertical e urbana, surf, além de futebol e ténis. Fascinado pelas ciências do marketing e do comportamento. Tenho sentido de responsabilidade social que se reflete nos meus projetos. Gosto de viajar e adoro cozinhar.

"Be the Change You Want to See in the World", Gandhi.

Tudo começou em 1987.

O jornal "O Europeu" tinha grandes nomes do jornalismo. Nessa altura havia muitos debates e plenários porque o administrador Antunes da Silva, deputado do PSD, não disponibilizava verbas para reportagens sobre o 25 de Abril. Não se encontrava solução, até que o puto de 20 anos disse: "Se o meu setor fizer greve, o jornal não sai". O meu pai ensinou-me "diz o que pensas, não penses o que dizes". Logo, os corajosos jornalistas acharam o máximo. Tinham arranjado a carne necessária para lançar aos leões. Assim, lá fui falar da minha intenção com o diretor Augusto de Carvalho. Deu-me alguns conselhos em forma de alerta, mas mantive a minha posição. Como consequência, a Neida, secretária do diretor, chamou-me para falar com o administrador. Com o apoio da redação (jura!!!), lá fui. Antunes era uma figura que metia medo e respeito. Eu tremia que nem varas verdes e, para ser sincero, durante a reunião não liguei a nada do que me dizia e mantive a minha posição.

Fui de boleia com ele para reunir nas Amoreiras com Alexandre Alves, o "barão vermelho", e Amilcar Roque, administrador da FNAC. Não foi fácil, mas lá fiz a exposição do problema e, por incrível que pareça, foram desbloqueadas as verbas e acabei com um aumento de ordenado de 40 contos.

A minha ingenuidade quixotesca de tentar fazer algo de nobre e mergulhar no desconhecido tinha resultado. Nunca contei ao meu pai... mas fiquei deslumbrado!

Não tinha dúvidas de que queria fazer parte deste mundo.

Francisco Sousa Tavares foi uma referência que não esqueço. Por vezes adormecia ao meu lado e dizia: "Paulo, sofro de SIDA – Sono Invencível Depois de Almoço".

JM dizia-me "Faz Acontecer", Miguel Pinheiro e André Macedo foram os diretores mais criativos, inovadores e desafiantes.

O Nuno Saraiva e a Fernanda Oliveira são no jornalismo a família que escolhi.

Experiência

Future Now
Fundador & CEO
janeiro de 2016 - Present (4 anos 3 meses)
Liisboa

Fui o autor de todo conceito, ideia, design, marca, estratégia e comunicação da "FUTURE NOW!" - "Learning Today For A Better Tomorrow"

A "Future Now" é uma escola virada para o futuro, que oferece cursos interactivos de programação de computadores, realidade virtual, robótica e desenvolvimento de jogos 2D e 3D. As novas tendências comprovam que aprender e saber programação será tão importante como falar inglês. "Coding" é a nova literacia digital. É uma competência essencial para o século XXI.

Fui o único investidor no projeto... um erro que não volto a cometer.

"Creativity Is Intelligence Having Fun", Albert Einstein

Quero agradecer todo o apoio à Vanda Belo, Myriam Gaspar, Diogo Cardoso e Fernando Jorge

5 SENSES

Autor do Projeto maio de 2015 - setembro de 2015 (5 meses) Lisboa

Fui o autor de todo conceito, ideia, design, marca, estratégia e comunicação da "5 SENSES".

Projeto chave na mão.

TURISMO - GREEN PROJECT

Agricultura Urbana - Restauração - Hotelaria
Cinco espaços diferentes que interagiam entre eles.
Projeto não avançou por falta de visão e perspectiva dos investidores...
queriam avançar só com uma área de negócio. Não fazia sentido!

"The Five Senses Are The Guides Of The Soul", Albert Einstein

Quero agradecer todo o apoio ao Nate Storey da Bright Agrotech

SPIRIT - A Primeira Escola de Surf e Bodyboard Indoor Autor do Projeto novembro de 2014 - abril de 2015 (6 meses) Lisboa

Fui o autor de todo conceito, ideia, design, marca, estratégia e comunicação da "SPIRIT".

- Projeto inovador e pioneiro. Investimento acima de 1,7 milhões (garantido).
- Aprender, treinar ou divertir-se. O limite é a imaginação!

Email da Vereadora Graça Fonseca, em 22 de abril de 2015. Caro Vereador Jorge Máximo

Tal como referi ontem, tive uma breve reunião com o Paulo Freitas (em cc) que me apresentou o projeto para uma escola de surf na cidade de Lisboa. O projeto parece-me muito interessante e sugeri aos promotores deste projeto que falassem contigo e te apresentassem o projeto. Por isso, aqui vai, apresentações feitas.

Por falta de alternativa ao espaço proposto o projeto não avançou!

Quero agradecer todo o apoio à Filomena Martins, José Gomes, Ivan Kemp e Nuno Saraiva Dinheiro Vivo Diretor de Arte 2011 - 2015 (4 anos)

Lisboa

Diretor: André Macedo

Acumulei as funções de Diretor de Arte do Diário de Notícias e do Dinheiro

Vivo

Diário de Notícias Diretor de Arte 2007 - 2014 (7 anos)

Lisboa

Diretor: João Marcelino

Responsável e co-autor pelo novo design e também do processo criativo da marca do jornal Diário de Notícias, assim como, das revistas Notícias Sábado e Notícias Magazine,

Criei e desenhei novos conceito e estratégias da marca do Jornal Global, Fui autor do redesign dos Jornais 24 Horas e O Jogo.

Liderei as equipas de designers, infográficos e editores de imagem, responsável por vários prémios de Design e Infografia Editorial a nível nacional e internacional (SPD - Society of Publication Designers).

Fiz parte do Júri dos prémios de Design da Meios e Publicidade.

Revista Sábado Diretor de Arte 2004 - 2007 (3 anos) Lisboa

Diretor: João Gobern e mais tarde Miguel Pinheiro Acumulei as funções de Diretor de Arte na revista Sábado com o jornal Correio da Manhã

Correio da Manhã Diretor de Arte 2001 - 2007 (6 anos) Lisboa e Região, Portugal

Diretor: João Marcelino

Record Diretor de Arte 1989 - 2001 (12 anos) Lisboa Diretor: Rui Cartaxana e mais tarde João Marcelino

Jornal O Liberal Coordenador Gráfico e Produção 1988 - 1989 (1 ano) Lisboa

Diretor: Maria João Avilez e mais tarde Francisco Sousa Tavares

Jornal O Europeu Coordenador Gráfico e Produção 1987 - 1988 (1 ano) Lisboa

Diretor: Augusto de Carvalho

Formação acadêmica

ITA - Instituto de Tecnologias Avançadas Programação de Computadores · (1986 - 1989)